【裁判字號】    97,易,4393
【裁判日期】    971230
【裁判案由】    竊盜
【裁判全文】
臺灣臺中地方法院刑事判決              97年度易字第4393號
公  訴  人  臺灣臺中地方法院檢察署檢察官
被      告  己○○
                    （現另案於彰化看守所羈押中）
            丁○○
            乙○○
            甲○○
上列被告等因竊盜案件，經檢察官提起公訴（97年度偵字第1745
8、23920號），本院判決如下：
    主  文
己○○共同犯刑法第三百二十一條第一項第三款、第四款之加重
竊盜罪，累犯，處有期徒刑捌月；扣案之吸油管壹支、油桶內蓋
、外蓋各壹個，均沒收。
丁○○共同犯刑法第三百二十一條第一項第三款、第四款之加重
竊盜罪，累犯，處有期徒刑柒月；扣案之吸油管壹支、油桶內蓋
、外蓋各壹個，均沒收。
乙○○共同犯刑法第三百二十一條第一項第三款、第四款之加重
竊盜罪，處有期徒刑陸月，如易科罰金，以新臺幣壹仟元折算壹
日；扣案之吸油管壹支、油桶內蓋、外蓋各壹個，均沒收。
甲○○共同犯刑法第三百二十一條第一項第三款、第四款之加重
竊盜罪，處有期徒刑陸月，如易科罰金，以新臺幣壹仟元折算壹
日；緩刑貳年；扣案之吸油管壹支、油桶內蓋、外蓋各壹個，均
沒收。
    犯 罪 事 實
一、己○○前因竊盜案件，經臺灣彰化地方法院以90年度易字第
    524號判決處有期徒刑1年8月確定，於民國95年7月25日執行
    完畢；丁○○前因施用毒品犯行，經臺灣士林地方法院以94
    年度訴字第359號判決處有期徒刑3月、8月，定應執行刑為
    有期徒刑9月確定，於96年4月22日執行完畢。詎其二人均不
    知悔改，於97年7月12日凌晨5時許，與乙○○一同乘坐甲○○所駕駛之車牌號碼5010-RG號自小客車上路（該車為己○○所有），於同日凌晨5時30分許，途經臺中縣梧棲鎮○○
    路○段710-5號附近時，甲○○及己○○因汽車燃油不足，即
    與丁○○及乙○○共同謀議竊取他人汽車油箱內之汽油，渠
    4人即共同基於意圖為自己不法所有之犯意聯絡，推由乙○○及丁○○下車，由乙○○至後車廂拿取吸油器1支及油桶1
    個，由丁○○在旁把風，齊至丙○○所有之車牌號碼4069-H
    Y號小貨車停放處，乙○○並持吸油管及油桶，用以竊取丙○○所有之前揭小貨車油箱內之汽油，甲○○及己○○則將
    汽車開至附近接應，後因丙○○所有之前開小貨車油箱打不
    開，乙○○旋又回到車上拿取客觀上對人之生命、身體足以
    構成威脅，可供兇器使用之一字起子一支，以該起子扳開丙○○所有之前開小客車油箱蓋，以吸油器竊取車廂內之汽油
    。嗣乙○○及丁○○於竊得若干汽油之際，適為丙○○發覺
    ，丙○○隨即上前逮捕丁○○，乙○○則乘隙提油桶逃回甲○○所駕駛之上開車輛，途中，其因跌跤而致油桶內之汽油
    潑濺其全身，且將吸油器1支、油桶內蓋、外蓋各1個遺落在
    地，惟其終仍順利返回車輛，再由甲○○搭載其與己○○迅
    速駛離現場。經丙○○報警處理後，始循線查獲，並扣得己○○所有之吸油器1支、油桶內蓋、外蓋各1個。
二、案經臺中縣警察局報請臺灣臺中地方法院檢察署檢察官偵查
    起訴。
    理    由
一、按被告以外之人（包括證人、鑑定人、告訴人、被害人及共
    同被告等）於審判外之陳述雖不符刑事訴訟法第159條之1至
    之4等4條之規定，而經當事人於審判程序同意作為證據，法
    院審酌該言詞陳述或書面陳述作成時之情況，認為適當者，
    亦得為證據；當事人、代理人或辯護人於法院調查證據時，
    知有刑事訴訟法第159條第1項不得為證據之情形，而未於言
    詞辯論終結前聲明異議者，視為有前項之同意，同法第159
    條之5定有明文。立法意旨在於傳聞證據未經當事人之反對
    詰問予以核實，原則上先予排除。惟若當事人已放棄反對詰
    問權，於審判程序中表明同意該等傳聞證據可作為證據；或
    於言詞辯論終結前未聲明異議，基於尊重當事人對傳聞證據
    之處分權，及證據資料愈豐富，愈有助於真實發見之理念，
    且強化言詞辯論主義，使訴訟程序得以順暢進行，上開傳聞
    證據亦均具有證據能力。本案被告等、公訴人於本院審理程
    序時就本院引用之下列證據，均未加爭執，且本院審酌證據
    作成之形式，均無瑕疵、與待證事實具有關聯性等情況，認
    為適當，且為不法取得之情形，應認得為證據，揆諸前開說
    明，就本案所引用之供述、書面證據均具有證據能力，合先
    敘明。
二、上揭犯罪事實，業據被告丁○○、乙○○、甲○○三人於本
    院審理時坦承不諱，核與證人即被害人丙○○及被告四人等
    互相證述之情節大致相符，且有照片5張、車牌號碼5010-RG
    號自小客車之車籍查詢-基本資料詳細畫面1紙等在卷可稽；
    且有吸油器1支及油桶內蓋、外蓋各1個扣案可資佐證，足見
    被告丁○○、乙○○、甲○○三人之自白均與事實相符，堪
    信屬實。
三、訊據被告己○○固坦承上開車牌號碼5010-RG號自小客車為
    其所有，且有於上揭時、地與被告乙○○等人共乘一車行經
    案發地點，惟矢口否認有何竊盜犯行，辯稱：斯時其正在睡
    覺，並不知乙○○等人下去偷汽油云云。惟查，上開車牌號
    碼5010-RG號自小客車為被告己○○所有，而當天被告己○○亦在車內同行，僅是由被告甲○○所駕駛，並非被告甲○○等人向其借用車輛，此為被告坦認無訛，亦經其餘被告三
    人供述一致，則一般而言，在車主在車內之情況下，汽車行
    至中途因燃油不足需要加油，因此部分涉及平日所加汽油之
    種類、要加多少油量、要否開立發票等事項，均與車主攸關
    ，理應詢問在場之車主己○○決定如何處理方符常情，其餘
    被告三人當無未經詢問在場之車主，即自行出主意前去偷油
    任意添加之理。況要竊取他人車輛油箱中之汽油並非易事，
    若無專用工具殊難達成，本件竊油工具即吸油器1支、油桶1
    個，乃隨車置放於該車之後車廂，若非車主即被告己○○授
    意，其餘被告三人又如何得知有此專用工具置放車內得以順
    利竊取他人車輛油箱中之汽油。況本件被告乙○○之所以會
    下車前去偷油，乃是被告己○○所授意，業經證人即其餘被
    告丁○○、乙○○、甲○○三人證述明確，被告己○○辯稱
    當時其在睡覺並不知情云云，顯係卸責之詞，與上開事證不
    符，洵無足採，其竊盜犯行亦堪認定。
三、論罪科刑：
(一)、按刑法第321條第1項第3款之攜帶兇器竊盜罪，係以行為人
    攜帶兇器竊盜為其加重條件，此所謂兇器，其種類並無限制
    ，凡客觀上足對人之生命、身體、安全構成威脅，具有危險
    性之兇器均屬之，且祇須行竊時攜帶此種具有危險性之兇器
    為已足，並不以攜帶之初有行兇之意圖為必要（最高法院79
    年台上字第5253號判例意旨參照）。被告乙○○持上開一字
    起子一支行竊，該起子長約20公分，前端為金屬材質，業據
    被告乙○○供述明確，該竊盜工具自足以為殺傷人之生命、
    身體之器械，要係具有危險性之兇器無誤。故核被告等四人
    所為，均係犯刑法第321條第1項第3款、第4款之加重竊盜罪
    。被告四人就上揭犯行，有犯意之聯絡及行為之分擔，皆為
    共同正犯。再被告己○○、丁○○二人有如犯罪事實欄所載
    曾受有期徒刑執行完畢之前科，此有臺灣臺中地方法院檢察
    署刑案資料查註紀錄表及臺灣高等法院被告全國前案紀錄表
    各一份在卷足憑，彼二人於5年以內故意再犯本件有期徒刑
    以上之罪，為累犯，應依刑法第47條第1項之規定，各加重
    其刑。
(二)、爰審酌被告四人均素行不佳，渠等共同以上開方式行竊，行
    為殊不可取，竊得之汽油非鉅，及被告己○○否認犯行，被
    告丁○○、乙○○、甲○○三人坦認犯行，態度良好，被告
    甲○○事後並積極與被害人丙○○達成調解取得原諒，及其
    等犯罪之動機、目的、手段等一切情狀，分別量處如主文所
    示之刑，並就被告乙○○、甲○○二人諭知易科罰金之折算
    標準，以資懲儆。末查被告甲○○前曾受有期徒刑以上刑之
    宣告，執行完畢後，5年以內未曾受有期徒刑以上刑之宣告
    ，有臺灣高等法院被告全國前案紀錄表及臺灣臺中地方法院
    檢察署刑案資料查註紀錄表在卷可稽，因一時短於思慮，致
    觸犯本案犯行，且事後已積極與被害人丙○○達成調解取得
    原諒，有彰化縣秀水鄉調解委員會調解書一份在卷可稽，足
    見悔意甚殷，其經此次起訴審判後，當能知所警惕，信無再
    犯之虞，本院認為前開對其宣告之刑，以暫不執行為適當，
    併宣告緩刑2年，以啟自新。
(三)、另扣案吸油器1支、油桶內蓋、外蓋各1個，係係被告己○○
    所有且供犯罪所用之物，爰依刑法第38條第1項第2款規定，
    併宣告沒收之。至被告乙○○所持用之一字起子一支，因未
    據扣案，且無證據證明現尚存在，為免執行之擾，爰不予宣
    告沒收。
據上論斷，應依刑事訴訟法第299條第1項前段，刑法第28條、第
321條第1項第3款、第4款、第47條第1項、第41條第1項前段、第
74條第1項第2款、第38條第1項第2款，判決如主文。
本案經檢察官戊○○到庭執行職務
中    華    民    國    97    年    12    月    30    日
                  刑事第十四庭    法  官  洪堯讚
以上正本證明與原本無異。
如不服本判決，應於收受送達後10日內向本院提出上訴書狀，並
應敘述具體理由；其未敘述上訴理由者，應於上訴期間屆滿後20
日內向本院補提理由書（均須按他造當事人之人數附繕本）「切
勿逕送上級法院」。
                                  書記官  沈慧玲
中    華    民    國    97    年    12    月    30    日
附錄本案論罪科刑法條
中華民國刑法第321條
犯竊盜罪而有左列情形之一者，處 6 月以上、 5 年以下有期徒
刑：
一、於夜間侵入住宅或有人居住之建築物、船艦或隱匿其內而犯
之者。
二、毀越門扇、牆垣或其他安全設備而犯之者。
三、攜帶兇器而犯之者。
四、結夥三人以上而犯之者。
五、乘火災、水災或其他災害之際而犯之者。
六、在車站或埠頭而犯之者。
前項之未遂犯罰之。


司法院資訊處製作；財團法人民間司法改革基金會備份。
